臺灣高等法院刑事判決　　　　　 93年度重上更(四)字第136號
　　上　訴　人
　　即　被　告　乙○○
　　　　　　　　丙○○
　　上　二　人
　　指定辯護人　本院公設辯護人　甲○○
　　上　訴　人
　　即　被　告　丁○○
　　選任辯護人　徐揆智律師
　　　　　　　　林幸慧律師
上列上訴人因違反貪污治罪條例案件，不服臺灣基隆地方法院81
年度訴字第369號，中華民國81年12月22日第一審判決（起訴案號
：臺灣基隆地方法院檢察署81年偵字第752、2202、2203、2457
、2642號、81年度偵緝字第45號）提起上訴，經判決後，由最高
法院第四次發回更審，本院判決如下：
    主  文
原判決關於乙○○、丙○○、丁○○部分均撤銷。
乙○○共同連續依據法令從事公務之人員與非依據法令從事公務
之人員，對於主管之事務，直接圖利，處有期徒刑柒年，褫奪公
權參年。附表參編號一至五所示偽造之基隆關稅局吳立晉、基五
關稅局乙○○印章各壹枚、經濟部商品檢驗局基隆分局分局長吳
大有橫式橡皮章壹枚；及附表參編號一至五所示進口報單上偽造
之吳立晉、乙○○之印文，及「經濟部商品檢驗局先行放行通知
單」上偽造之吳大有印文及陳世忠署押均沒收。
丙○○共同連續非依據法令從事公務之人員與依據法令從事公務
之人員，對於主管之事務，直接圖利，累犯，處有期徒刑伍年陸
月，褫奪公權貳年。附表參編號一至五所示偽造之基隆關稅局吳
立晉、基五關稅局乙○○印章各壹枚、經濟部商品檢驗局基隆分
局分局長吳大有橫式橡皮章壹枚；及附表參編號一至五所示進口
報單上偽造之吳立晉、乙○○之印文，及「經濟部商品檢驗局先
行放行通知單」上偽造之吳大有印文及陳世忠署押均沒收。
丁○○共同連續非依據法令從事公務之人員與依據法令從事公務
之人員，對於主管之事務，直接圖利，處有期徒刑伍年貳月，褫
奪公權貳年。附表參編號一至五所示偽造之基隆關稅局吳立晉、
基五關稅局乙○○印章各壹枚、經濟部商品檢驗局基隆分局分局
長吳大有橫式橡皮章壹枚；及附表參編號一至五所示進口報單上
偽造之吳立晉、乙○○之印文，及「經濟部商品檢驗局先行放行
通知單」上偽造之吳大有印文及陳世忠署押均沒收。
    事  實
一、丙○○曾因毀損罪，經臺灣基隆地方法院判處有期徒刑2月
    確定，於民國（下同）79年5月31日執行完畢。緣彭一心（
    檢察官通緝中）原係海關關員，去職後參與設在台北市之達
    善企業有限公司（以下簡稱達善公司）之經營，並為股東，
    達善公司於80年間係由彭一心之岳父丁○○擔任負責人，亦
    參與公司之實際經營。達善公司在第一商業銀行忠孝東路分
    行及上海商業銀行東台北分行均設有信用狀貸款帳戶，用以
    進口國外電器產品等物販售，嗣因進口電器產品加計各項稅
    捐後利潤較為微薄，彭一心、丁○○乃思於正常進口管道外
    ，再另以逃漏稅捐之方式進口電器用品，以提高利潤，遂透
    過彭一心先前在海關之關係，由任職於基隆關稅局六堵支關
    （以下簡稱六堵支關），依法令從事公務負責驗貨之關員乙○○，介紹任職於基隆市銘興報關行之丙○○與彭一心、丁○○等人認識。隨後於80年9月間起，彭一心、丁○○即將
    達善公司進口報關事項交由丙○○承辦。丙○○因私自在外
    接單，未敢以銘興報關行之名義報關，乃利用其與基隆市○○路74號3樓群盛報關行職員鄧燕卿（業經臺灣基隆地方法
    院判決有期徒刑1年，緩刑3年確定）相識，經常出入該報關
    行之機會，意圖為自己不法之所有，將該報關行因工作需要
    ，已將報關人名稱、簽章及專責人員姓名簽章欄均事先予以
    簽名蓋章妥當，而置於角落桌上之空白進口報單，於80年9
    月間伺機竊取一疊。之後於同年10月至12月間，丙○○執竊
    得之報單，先後多次依達善公司交付之真實進口資料，改以
    該公司借得之清忠企業行、港全企業行名義繕打如附表壹編
    號一至七號之報單，而偽造群盛報關行之進口報單，足以生
    損害於該報關行。鄧燕卿則利用為群盛報關行處理事務，與
    丙○○基於概括之犯意，先後多次共同在群盛報關行內，由
    鄧燕卿擅取群盛報關行圓戳、長條戳、姓名戳，交由丙○○
    蓋用印文於所製作之進口貨櫃集中查驗吊櫃通知單上之申請
    人簽章欄及委任書上，而共同偽造群盛報關行之委任書及集
    中查驗吊櫃通知單，致生損害於群盛報關行之利益。丙○○
    其後即行使上開偽造之報單，向海關投單，依正常程序進口
    物品，並於驗貨時將偽造之委任書、集中查驗吊櫃通知單持
    而行使交付於海關。
二、又於前開80年10月至12月間，丙○○為達善公司以借得之清
    忠、港全二家商號報關之期間，丁○○、彭一心等人除依前
    開正常程序進口貨物外，另為達到逃漏稅捐之目的，乃與乙○○、丙○○相商，共謀利用丙○○投單後自動申請查驗及
    乙○○負責主管六堵支關驗貨事務之機會，共同基於直接圖
    利之概括犯意，由丁○○、彭一心先後4次以達善公司名義
    向第一商業銀行忠孝東路分行、上海商業銀行東台北分行申
    請開發信用狀，分別自日本、美國等地購買如附表貳編號一
    至四所示，項目繁多之實際貨物及數量之三菱電視機等物進
    口，貨物運抵基隆港後，丁○○、彭一心即向銀行付清信用
    狀價款贖單，將國外出貨客戶寄來之大提單及相關資料交由
    丙○○向船運公司換取小提單，並將受貨人變更為所借得虛
    設行號之清忠企業行或港全企業行。於辦妥上開手續後，乙○○隨即交付真假來貨資料各一種予丙○○，由丙○○以前
    開竊得之進口報單在基隆市○○路174巷6號自宅以打字機偽
    造群盛報關行之進口報單，足以生損害於群盛報關行，且報
    單係製作真假兩套，其中進口報單首頁僅製作一份，惟該頁
    上之離岸價格欄、進口稅、商港建設費、貨物稅、稅費合計
    及營業稅稅基等項，則依不實之來貨資料計算登載，其餘報
    關須用之發票（INVOICE）、裝箱單（PACKING LIST）、貨
    價申報書及報單第2頁則製作真、假各一份，其中發票係以
    偽造方式製作一份，其上並偽簽出貨人之署押，足以生損害
    於各出貨人，丙○○於真假進口報單製作完竣後，即持至群
    盛報關行，央求知情之鄧燕卿代為書寫報單首頁上納稅義務
    人之中文名稱住址，以免萬一事發為人查覺其筆跡。由鄧燕
    卿以事實欄一所敘方法，先後多次將群盛報關行之圓戳、長
    條戳、姓名戳盜交由丙○○蓋用印文於真假兩份報單上之騎
    縫部位及委任書、進口貨櫃集中查驗吊櫃通知單上，而偽造
    成係群盛報關行所出具，且於蓋用騎縫章時特別注意使報單
    首頁各與真假報單之第2頁均能合。其後丙○○持而行使
    將真假二份報單資料交由乙○○核對後，乙○○將報單第一
    頁及真實之報單資料交還丙○○，假報單資料則留下應用。
    且丙○○明知報單首頁係登載不實，乃將附表貳編號一至四
    之報單與真實報單資料，先後4次依乙○○所交待時間投單
    及申請查驗，使身為公務員之海關關員收件而登載於職務上
    所掌已成公文書之報單上而生損害於公眾。乙○○、丙○○
    二人於驗貨時，因須會同其他單位人員一齊驗貨，且貨櫃場
    內亦有海關之機動隊巡查，為免他人起疑，均依丙○○所投
    真實報單之內容查驗、取樣，驗畢之後，乙○○即俟機將報
    單次頁及其他附件調換成丙○○事先製作之假報單資料，而
    該假報單上申報貨物則為低稅率之物品，其詳細情形如附表
    貳編號一至四所示。由於報單之第2張須蓋驗貨人之職名章
    ，且第1聯收單欄及第1、2張間之騎縫須蓋有收單關員之職
    名章，乙○○乃以與丙○○於80年10月初，在台北市共同委
    託不知情之不詳之人所偽造之「基隆關稅局吳立晉」及「基
    五關稅局乙○○」之職名章2顆（非屬公印），在第1聯收單
    欄及第1、2張報單間偽蓋吳立晉之職名章，在第2張報單上
    蓋用偽造之「基五關稅局乙○○」印文，以便萬一事發可作
    為乙○○職名章係他人偽刻藉口，且乙○○明知抽換後之報
    關資料與實際檢驗之貨品不符，乃竟於假報單上予以挑認，
    登載於職務上所掌之公文書上。其後於次日，乙○○再會同
    丙○○製作取樣收據，而丙○○則依乙○○所囑，二人基於
    共同犯意，由丙○○在附表貳編號一之報單後方取樣欄之旁
    ，偽簽陳世忠之署押，足以生損害於陳世忠，乙○○則將與
    假報單相符之樣品型錄封存於樣品袋內送關備查，並將已挑
    認之假報單持而行使送估價課估稅。其中81年11月13日報關
    ，報單號碼AE＼80＼5879＼0042號、櫃號MAEU0000000號之
    第2頁假報單貨物第6頁之電源供應器，驗估人員要求繳驗檢
    驗合格證，乙○○、丙○○、彭一心乃共同偽造經濟部商品
    檢驗局基隆分局80年11月18日，報驗申請號碼202W035981之
    「輸入先行放行通知書」一紙，並加蓋其等事先託不知情之
    不詳之人盜刻之屬該分局長吳大有橫戳於其上，持以行使矇
    混過關，足生損害於該分局、吳大有及海關課稅正確性，而
    致達善公司逃漏如附表貳編號一至編號四所示之鉅額貨物稅
    、關稅、營業稅，前後共4次得逞，並因而圖得漏稅額之不
    法利益。
三、又已判決確定之田宗良知悉彭一心等人以前開方式逃漏不少
    稅捐，乃思如法泡製，丙○○、乙○○又基於前開之概括犯
    意，並與田宗良基於共同犯意之聯絡，由田宗良向不詳姓名
    之人借用虛設之「大醇貿易有限公司」名義，自日本進口如
    附表貳編號五所示實際貨物名稱及數量之電器產品至基隆港
    ，於80年12月間以前開相同手法，由丙○○以先前竊自群盛
    報關行之進口報單偽造群盛報關行之真假二套報單，丙○○
    、鄧燕卿二人並共同基於前開之概括犯意，盜蓋群盛報關行
    之印章於報單資料上而偽造委任書等資料，丙○○再持而行
    使，足以生損害於群盛報關行，其後再由丙○○、乙○○依
    前開同一投單、申驗、驗貨手法，丙○○並依乙○○所囑，
    基於概括犯意，再次於取樣欄旁偽簽陳世忠之署押，足以生
    損害於陳世忠，乙○○於驗貨後另將該等已為公文書之進口
    報單第一頁上進口稅欄、稅費合計欄、營業稅稅基欄第一位
    數字予以輕刮除去，加以變造，使進口稅及稅費合計欄各少
    列數十萬元，營業稅稅基欄則少列數百萬元，並持以行使交
    予核課稅捐之關員，另再取洗碗機型錄一種封於樣品袋內，
    並按假報單內容核課稅捐，致海關陷於錯誤，而僅依其申報
    課稅，嗣於80年12月17日，丙○○前往領貨時，為海關機動
    隊當場複驗查獲致未逃漏稅捐得逞（此部分不成立圖利罪）
    。
四、案經法務部調查局航業海員調查處移送臺灣基隆地方法院檢
    察署檢察官暨該署檢察官自動檢舉偵查起訴。
    理  由
一、訊據上訴人即被告丙○○、乙○○、丁○○均否認上揭犯行
　　，被告丙○○辯稱：伊只是兼差幫忙報關而已，不可能與海
　　關官員勾結，伊未與丁○○等人吃飯，伊只知道幫忙報關後
　　，報單上要簽名，伊就隨便簽個名而已，其他的事情伊並不
　　知情，自白書係報關行強押伊所寫，內容不實云云；被告乙○○辯稱：伊皆按實查驗並未抽換報單，沒有違反規定，查
　　驗均是科長隨機派驗，伊無法事先知道要驗哪些貨櫃，不可
　　能作弊，且驗貨員的辦公室報關行的人均可隨意進出，丙○○的自白不實云云；被告丁○○辯稱：伊79年9月間即退休
　　，僅偶爾至公司上班，支領6千元的車馬費，達善公司業務由
　　伊女婿彭一心實際負責，伊僅為掛名負責人並不管事，伊並
　　未與與彭一心、乙○○、丙○○等人共同吃飯，談論違法事
　　情，丙○○的自白不實云云。
二、經查：
（一）被告丙○○辯稱自白書係群盛報關行強迫伊所寫，內容不
      實，應無證據能力云云，惟查，該自白書係被告丙○○於
      80年12月20日所寫（見偵一卷第18頁），而被告丙○○於
      調查局調查、檢察官偵訊、原審審理、本院上訴審審理之
      初均一致供稱該自白書之內容屬實，且從未向檢察官、原
      審法官及本院上訴審承審法官提及任何其曾遭強暴、脅迫
      之情事，迄83年12月13日本院上訴審審理進行一年多後始
      否認該自白書之真實性（見本院上訴卷二第376頁），前
      後將近三年的時間被告丙○○從未爭執該自白書之真實性
      與任意性。而被告丙○○指述其遭人脅迫之情，於本院上
      訴審時稱：「在群盛報關行寫，有一些人在旁邊，叫我解
      釋清楚，不然要我很難看。」（見本院上訴卷二第23頁）
      ，於本院更一審時則稱：「我偷報關行之報單，他們逼我
      寫自白書，然後到海調處備案。」（見本院更一卷第85頁
      ），於本院更二審時則稱：「是報關行十幾個人威脅我，
      留滯我28個小時我才寫的。」（見本院更二卷第45頁反面
      ）、於本院更三審時則稱：「群盛報關行的人要我去解釋
      ，我被他們強迫留下10小時，他們要我寫自白書。」、「
      對，是我寫的，是在海調處所寫，他們叫我要把驗貨員、
      股長、相關人員寫出來，他們說要把案子辦得很大。」（
      見本院更三卷第253、254頁），於本院（更四審）審理時
      則稱：「因為報關行的人要求我寫，這樣他們才不會被罰
      錢。報關行的人押我26小時，強迫我寫的。」、「自白書
      是我寫的沒錯，但那報關行押我10多小時逼我寫的。」（
      見本院94年3月23日、94年6月8日審判程序筆錄）。綜上
      等情，參互勾稽，究係何人強逼被告丙○○寫下該份自白
      書？其時而稱係群盛報關行，時而稱係調查局海調處人員
      ；關於被告丙○○遭人限制行動多久？其前後四次所稱的
      時間均不一致，最大差距甚至達18小時，足認被告丙○○
      所辯該自白書係遭人強迫所寫，內容不實乙節，顯係事後
      卸責之詞，委無足採，該自白書之證據能力，應無疑義，
      合先敘明。
（二）附表貳所示編號一至四等四份報單，係被告丙○○申報，
      全部皆被告乙○○所查驗，為被告丙○○、乙○○所是認
      （見偵二卷第157頁、第161頁反面），該四份報單原均申
      報高價值而稅率高之電視機、錄影機等物品，申報過程中
      抽換低價值低稅率核課等情，為被告丙○○所供明（見偵
      二卷第158、159頁），並有該四份報單原、影本附卷可稽
      （原本外放）。附表貳編號五之報單係被告丙○○申報，
      由被告乙○○所查驗，原為高稅率之電器品，申報過程中
      抽換報單第2頁使成低稅率物品，並刮去第一項稅欄首位
      數字供課稅等情，為被告丙○○所供明（見偵一卷第5、6
      頁），被告乙○○坦承該報單為其所查驗（見偵一卷第35
      頁），並有該報單原影本附卷可稽（原本外放）。
（三）前開附表貳所示之五份報單，自80年10月起至12月間止，
      如何由被告乙○○提供發票、裝箱單，由被告丙○○以其
      盜取群盛報關行已蓋好報關人名稱、章、負責人姓名簽章
      之空白報單，製作二套報單，報單首頁一份，其上離岸價
      格欄、進口稅、商港建設費、貨物稅、稅費合計、營業稅
      基等項，依不實來貨資料計算登載，或據實填載事後刮去
      第一位數字，其餘報關需用之發票、裝箱單、貨價申報書
      及第二頁則製作真假各一份由共同被告鄧燕卿代書首頁上
      之納稅義務人之中文名稱住址（即港全企業行、清忠企業
      行、大醇貿易有限公司），盜蓋群盛報關行圓戳、長條戳
      、姓名章於報單、進口貨櫃集中查驗吊櫃通知單、委任書
      上，由被告丙○○持以向海關報單，申請查驗，被告乙○○依真實報單查驗之後，將報單第2頁及相關資料抽換成
      事先製作好假資料，以低稅率物品送分估課估稅，圖利報
      驗之達善公司及田宗良等各情，迭據被告丙○○於調查及
      偵查中供述明確（見偵一卷4頁以下、40頁以下、89頁以
      下、偵二卷49頁以下、148頁以下、155頁以下、212頁以
      下、228頁以下、271頁）。並據共同被告鄧燕卿證實幫被
      告丙○○寫報單首頁納稅人（即貨物進口人）之姓名地址
      ，提供群盛報關行印章予丙○○使用，代收有關文件等情
      無訛（見偵二卷218頁正反面）。且有五次進口報單原本
      （外放），原始提單影本、結匯資料影本（外放），及附
      表貳編號五之原始出賣人日木KOKO公司台灣代理人陳美娟
      所提供之原始發票影本（偵二卷320頁）、裝箱單影本（
      同上卷321頁）等在卷可稽。另同案已判決無罪確定之被
      告戊○○供稱：「派單是平均分配，報關行可挑喜歡股別
      申請查驗，報單就會在該股查驗，（投單後）10天內可申
      請查驗，所以可以挑，（只有）二股在，出口（或）進口
      （輪流）。」（本院上訴審卷83年2月17日筆錄）。被告
      丙○○亦坦承：可以安排，二股輪流，進口出口輪流，「
      我不去驗貨，就可以退單，再申請重驗。」（本院上訴審
      卷83年2月17日筆錄）又依財政部基隆關稅局83年8月11日
      （83）基普六驗字第06298號函所附工作手冊影本，載明
      ：「１、一般規定：(1)進口報單於完成收單後，即由驗貨
      課長副課長批註查驗要點，俟報關人（或納稅義務人）提
      出申請查驗，方予派驗。(2)凡報關人於上午9時前申請查
      驗者，應於上午派驗。於下午1時半以前申請查驗者，應
      於下午派驗。(6)凡進口報單自收單之日起算，已逾10日仍
      未據報關人申請查驗者，應即預定逕行查驗日期....。２
      、未驗退還之報單，重行派驗時，應依左列規定辦理：(1)
      應依政字第7443號通函規定，指派資深驗貨關員查驗。..
      驗貨課副主管，對重派驗之報單，應予特別注意督導。」
      等規定以觀（見原審82年度訴字第1067號卷第150頁至154
      頁），則被告丙○○供稱不去會同查驗，就可以退單，重
      新申請派驗等語，應係真實。證人己○○、庚○○於本院
      審理時亦證稱：沒有驗貨退單後可以重新申請報驗，且應
      該是重分給不同的人承辦而非原來的人等語（見本院94年
      3月23日審判程序筆錄），故被告乙○○辯稱重新申請報
      驗係由原承辦人查驗，所以被告丙○○報關的貨品不可能
      輪分給其他承辦人員查驗云云，顯不可採。至被告乙○○
      辯稱驗貨人員的辦公室報關行的人都任意進出，本件應係
      被告丙○○自行抽換云云，並提出證人陳壬炳之簽呈為證
      ，而證人己○○、庚○○、陳壬炳於本院審理時雖亦證稱
      ：報關行的人員可能會趁其等不注意時進入辦公室（見本
      院94年3月23日審判程序筆錄）。惟查，本件所查獲被告
      乙○○等以假資料抽換真實報單之方式，用低稅率物品送
      分估課估稅，圖利報驗之達善公司之四起犯行及第五次圖
      利大醇貿易有限公司未遂之行為，依原始提單影本、結匯
      資料影本、原始發票影本所載，該五次進口之貨物即為附
      表貳所示「實際貨物名稱及數量」，而依進口報單所示，
      該五次之進口貨品卻為附表貳所示「申報貨物名稱及數量
      」，二者無論貨物名稱及數量均差距甚大，顯見該五起在
      進口報關流程中，確有人為舞弊因素存在。而依被告乙○○所述其要查驗到被告丙○○所報關的貨機會只有二十六
      分之一（見本院94年6月8日審判程序筆錄），如本件係被
      告丙○○自行進入查驗人員的辦公室私自抽換報單，衡情
      該五起查驗案應係分配予不同的查驗人員承辦，縱有可能
      重複分配到某人查驗，亦不可能出現被告丙○○所報關五
      起貨物均由同一人查驗之情形，惟在本案中該五起抽換報
      單之貨物竟均由被告乙○○，堪認被告等係利用退單後可
      以重新申請報驗之機會，安排由被告乙○○負責查驗該五
      起貨物，被告丙○○上開其與被告乙○○共同舞弊之供述
      ，應非虛妄，被告乙○○所辯顯不可採。
（四）前開五張報單上，第2頁右上角所蓋之「基五關稅局乙○○」及蓋於第1聯收單欄及第1頁、第2頁騎縫之「基隆關
      稅局吳立晉」職名章，均屬偽造之印章印文，業據被告丙○○於報單影本上簽名確認（見偵一卷49頁、56頁、58頁
      、60頁、69頁）。復經證人吳立晉於調查中證稱該騎縫上
      之職名章印文非其所有之職名章所蓋，並提出其真正職名
      章以資辨正（見偵一卷23頁、26頁）。上開印章乃被告乙○○與丙○○於80年10月初在台北市某不詳地點，託不知
      情之不詳之人所偽刻，業據被告丙○○供認不諱（見偵一
      卷40頁反面）。查被告乙○○雖有六堵支關所發給之職名
      章，惟其並無權私自另刻，故該職名章仍應認係偽造，其
      捨真章而用偽章，顯在便於事後卸責至明。附表貳編號五
      之大醇貿易公司進口報單上之品名：「１、COMPACT DISH
      WASHING MACHINES DW-C333,２、PLASTIC HOLDER FOR DW
      -C333,３、PLASTIC BASKET FOR DW -333,４、RUBBERHOS
      E LENGTH,５、DISHWAER POWDER WHITE」，經機動隊複查
      之真正貨品為「１、"TOSHIBA"BRAND COMPACT DISHWASHI
      NG MACHINES DW-C333,２、"MISTCUBISHI"３、" SONY"BR
      AND SLV-F10 VIDEO CASSETTE RECORDER,４、"TOSHIBA"
      BRAND A-BS3 4VIDEO CASSETTE RECORDER.５、"VICTOR"
      BRAND HRL-D80 VIDEO CASSETTERECORDER,６、"SONY" BR
      ANDMPP-405 CD/CDV/LD LASER DISC,７、"KENWOOD" BRAN
      D LVD-300 CD/CDV/LD LASER DISC,８、"SONY" BRAND CC
      D-TR705 VIDEO CAMER AHI8,９、"SONY" BRAND（含POWER
      ADAPTOR AC-S 10 ACC KIT」，此有該報單原本（外放）
      影本（偵一卷69頁）在卷可稽，除經證人即機動隊代隊長
      林世明供明上開貨品不對外，並供稱：「係隊員巨建業報
      稱船邊查看內容係ＣＤ錄放影機多項電器，貨櫃銷艙放行
      太快，要求復查發現。」等語（偵一卷第28、29頁）可證
      。被告丙○○供稱以真假兩套報單報關提貨，顯係真實。
      而該貨復為被告乙○○所查驗，其辯無勾結云云，實難採
      信。
（五）扣案進口報單上（如附表貳編號一、五）第1頁背面證明
      樣品取自申報貨物中無訛之文字下，證明人報關行陳世忠
      之「陳世忠」署名，係被告丙○○當著被告乙○○面所偽
      簽，業據被告丙○○供認屬實（偵二卷80頁反面），並有
      該報單原本、影本（偵二卷92頁、96頁）可稽，檢察官偵
      查中問被告乙○○為何讓被告丙○○簽「陳世忠」假名？
      被告乙○○答稱：「他簽什麼名字我沒有注意，我有看他
      簽名，但他簽什麼我沒有注意，我也不知道他叫什麼名字
      」等語（見偵二卷第163頁），惟據被告丙○○供稱：認
      識乙○○2年多（見偵二卷81頁），而被告乙○○亦供認
      ：認識丙○○2年多（偵二卷33頁），顯見兩人甚為熟悉
      ，被告乙○○豈有不知被告丙○○之姓名之理？而被告乙○○竟任令被告丙○○當其面偽簽陳世忠署押，謂其二人
      無勾結情事，殊難相信。
（六）前開涉有舞弊之五張進口報單，其中附表貳編號一至四之
      進口報單，分別由清忠企業行及港全企業行申報進口，編
      號五之進口報單，則由大醇貿易有限公司進口，此有該五
      份進口報單附卷可參，其中港全企業行係80年10月23日設
      立，登記負責人為劉榮崇，清忠企業行為80年8月3日設立
      ，負責人為蔡清志，此有台北縣政府81北府建二字第1961
      45號函所附之商業登記簿可參，大醇貿易有限公司之負責
      人為蔡忠何，此亦有台北市政府建設局北市建一字第6842
      1號函可參。復查港全企業行於81年6月間即擅自他遷，迄
      今並無遷入之資料，清忠企業行則虛設行號大量進口貨物
      銷售，漏開統一發票逃漏稅捐，此亦有台北縣稅捐稽徵處
      新莊分處81北縣稅莊一字第47 820號函及三重分處81年北
      縣稅重一字第47575號函附卷可稽，而附表貳編號一至編
      號四之貨物，實則係設於台北市之達善公司進口，該公司
      於進口贖單後，由被告丙○○持大提單至船務公司更換小
      提單，並將受貨人變更為清忠企業行或港全企業行等情，
      業據被告丙○○於偵訊中供明（偵二卷第254頁反面），
      且有船運公司之提貨單影本、結匯資料影本附卷可證，被
      告丙○○所供顯非虛假。而附表貳編號五之貨物，亦經已
      判處罪刑確定之同案被告田宗良供認係其所進口。顯見附
      表貳之貨物係利用虛設之行號或借用執照申報進口，實則
      貨主為達善公司及大醇貿易有限公司。被告丁○○辯稱附
      表二編號一至四之貨物達善公司僅是代理進口，有關稅捐
      係貨主負擔，並非由達善公司負擔，達善公司並無勾結關
      員逃稅必要云云，非可採信。
（七）扣案附表貳編號五進口報單上「進口稅」欄內之「TWD 40
      ,846 」及「稅費合計」欄內之「TWD 42912 」，「營業
      稅基」欄內「TWD 456,238」，在「4」之前均有明顯刮去
      一數字之刮痕，此觀該報單原本以肉眼可見，丙○○供稱
      ：「乙○○驗完貨後，把第二頁抽換，並把「六」字塗掉
      」（偵二卷212頁反面），觀之證人黃坤統供述之理單流
      程（偵二卷47頁），被告乙○○供述之驗貨流程（偵一卷
      115 頁、116頁）、證人庚○○供述：乙○○驗貨報單交
      其複核後，仍親手交還乙○○（偵二卷41頁），暨被告乙○○供稱：「之後將該份報單交予股長庚○○複核，複核
      時我並在股長辦公桌旁等候，經股長認可後，由我親手將
      報單取回，並親自送到總務彭一定桌上。」各等情（偵一
      卷100頁），應認被告丙○○所供由被告乙○○塗掉首位
      數字等情屬實。又被告丙○○供稱：「我打的（報單上）
      POWER，乙○○有加一個「Ｄ」字（成為）POWDER」（偵
      二卷213頁），經核附表貳編號五報單第二頁上，在打字
      之POWER上確有以鉛筆粗寫之Ｄ字在「WE」二字之上，益
      徵該報單以真稅數字報關驗後由被告乙○○刮去「六」字
      ，使進口稅及稅費合計欄各少列數十萬元，營業稅稅基欄
      ，則少列數百萬元之課稅依據，被告丙○○供述信而有徵
      。
（八）被告丙○○供稱：其實際報驗之報單（如附表貳編號二）
      ，實際報請檢驗只有第1頁一、二、三項，事實上沒有第
      2頁第六項貨品，但驗估人員認該項亦應檢驗，而第二項
      所載貨品是抽換過的報單，為假貨，結果乙○○與彭一心
      當天晚上就到台北買AC, ADAPTOR, B.C.1.4/5V.要我想辦
      法函請檢驗局可否列為不須檢驗項目，我回復沒辦法，他
      們仍要我打一張先行放行通知書，而後彭一心即偽造「吳
      大有」橫戳，並偽造編號35981，81年11月18日，然後騙
      過許正興把貨領出來等語（偵二卷270頁反面、271頁正面
      ），經核對查扣之該報單原本，確有偽造吳大有橫戳之先
      行放行通知公文書。足證丙○○所供非虛。
（九）查附表貳編號一至四之貨物，係被告乙○○介紹彭一心與
      被告丙○○認識後，由被告乙○○教被告丙○○如何製作
      假報單，替彭一心逃漏稅捐等情，已據被告丙○○多次於
      偵查中供明（偵一卷第40頁反面、第90頁、偵二卷第229
      頁）。次查達善公司之負責人為被告丁○○，此有台北市
      政府建設局之公司資料影本可稽，雖被告丁○○供稱伊僅
      為掛名之負責人云云，惟查被告乙○○介紹被告丙○○與
      彭一心認識時，被告丁○○亦夥同前往，談過進口業務事
      宜，被告丙○○打電話至達善公司時，被告丁○○亦接過
      電話，且至達善公司拿單時，被告丁○○亦在公司等情，
      業據被告丙○○於檢察官偵訊時再三供述（偵二卷第271
      頁反面、第412頁）。被告丁○○既實際參與達善公司之
      經營，且押匯、贖單等在在需要被告丁○○之印鑑資料，
      身為達善公司之負責人，被告丁○○顯非僅係掛名而已，
      達善公司所為之逃漏稅捐行為又非僅一起，被告丁○○以
      負責人之地位豈能諉為不知，雖實際上與被告丙○○連絡
      者僅係彭一心，惟被告丁○○既參與達善公司之營運，應
      認其已參與共謀甚明。附表貳編號五，如何勾結以相同方
      式進口企圖逃漏稅，已據同案被告田宗良在偵查中供述綦
      詳。嗣於審理時，同案被告田宗良供稱伊僅要被告丙○○
      節稅，並不知其他人如何做云云。惟查進口貨物，依法須
      繳納之稅捐均定有明文，並無所謂節稅之途，同案被告田
      宗良所謂節稅，實為逃漏稅捐之遁詞，且苟非田宗良之授
      意，被告丙○○、乙○○焉可能大費周章製作假報單、抽
      換報單，而冒觸法之危險，故田宗良辯稱伊不知情顯係諉
      責及迴護被告丙○○、乙○○之詞，從而附表貳編號五之
      進口報關企圖逃漏稅捐事宜，已判決確定之被告田宗良與
      被告丙○○、乙○○、彭一心應有共謀甚明。
（十）前開涉有舞弊之五張進口報單及附表壹之七張未涉弊案之
      進口報單，均係以群盛報關行之名義報關，群盛報關行之
      負責人許信雄於調查局時證述上開報單並非該公司所接之
      單，而係被告丙○○盜用公司之報單（偵一卷第13頁反面
      ）。被告丙○○對於盜用群盛報關行之進口報單乙節亦供
      認不諱，並稱該報單已蓋好印章，置於公司角落，伊趁人
      不備而拿走一疊，同案被告鄧燕卿並未幫助伊竊取等語。
      經查群盛報關行之進口報單確已蓋妥印章置於公司角落之
      一張桌子上，此業據原審至該公司勘驗無訛（該公司現已
      更名為大業報關行，惟一切仍舊），並有照片及進口報單
      扣案可資佐證，足證被告丙○○所供尚屬可信。被告丙○○盜用上開報單，既係為附表壹、貳所示貨物報關之用，
      足見其竊取報關係意圖為自己不法之所有，且時間應係在
      報關前之80年9月間，被告丙○○此部分竊盜之犯行應可
      認定。又查被告丙○○竊得上開報單，並無權以群盛報關
      行之名義製作報單，乃被告丙○○竟於附表壹、貳所示之
      報單上，以群盛報關行名義報單，其有偽造復持以行使之
      犯行已無疑義。
（十一）又被告丙○○竊得進口報單後，除製作附表壹所示之七
        張報單依正常程序進口貨物外，另外附表貳之五張進口
        報單，係由伊在自宅依彭一心、被告乙○○、田宗良所
        提供資料及所教之方法，以打字機繕打真假各一套等情
        ，業據被告丙○○於偵查（偵一卷第40頁、第89頁、偵
        二卷第49頁反面）及原審調查、審理時供明，並有扣案
        之進口報單、原始提單影本、結匯資料影本、原始發票
        影本等相互參照，確有真假二份報單存在已如理由二所
        敘。經查被告丙○○所製作之真假二套報單，除報單第
        一頁僅製作一份外，其餘之發票、裝箱單、貨價申報書
        、報單第二頁均有真、假二套，報單第一頁之價格欄及
        稅捐欄則依假報單之資料製作，惟查上開製作之二套報
        單中，發票及裝箱單係由國外出貨客戶所製作發給，發
        票上之署押應係國外客戶所簽署，乃被告丙○○竟另製
        作一套，且上開發票及裝箱單上之英文字體，竟均與五
        份報單上之英文字體相同，查扣案之五份報單係國內由
        被告丙○○製作，發票及裝箱單均源自國外不同客戶，
        使用同一字體打字機之機會可說是微乎其微，足證扣案
        之發票及裝箱單確係被告丙○○以與繕打報單之同一部
        打字機所繕打偽造，且發票上之國外客戶署押亦係偽造
        甚明，被告丙○○所供應屬可採。又被告丙○○明知報
        單第一頁之價格欄及稅捐欄暨貨價申報書之內容均為不
        實，乃竟製作一份，交由被告乙○○抽換，並持而使海
        關關員登載於其所職掌已成公文書之報單上，其有使公
        務員登載不實之故意甚明，且上開報單、發票、裝箱單
        、貨價申報書其後又持以驗貨、報稅、繳交稅稅捐，亦
        達於行使之程度甚明。
（十二）另查被告丙○○於群盛報關行內所竊得者僅為蓋妥印章
        之空白報單，而向海關申報貨物，另須於委任書及進口
        貨櫃集中查驗吊櫃通知單上蓋用報關行負責人及報關行
        之印章，且報單有2頁者，亦須蓋用報關行之騎縫章，
        乃於前開真假二份報單製作完成，及附表壹所示真實報
        單製作完成時先後多次，持至群盛報關行內盜用該公司
        之圓戳、長條戳、姓名戳，蓋用於所製作之單據上，此
        有扣案之進口報單可稽。共同被告鄧燕卿於偵訊中亦供
        認伊提供群盛報關行之章子方便被告丙○○使用（偵二
        卷第218頁反面），被告丙○○、鄧燕卿二人蓋用印章
        於前開資料上，製作群盛報關行名義之私文書，惟渠等
        並無權製作，故應係共同偽造甚明。被告丙○○進而持
        上開偽造文書向海關報單，應已完成行使偽造私文書行
        為。
（十三）又被告丁○○及彭一心以前開虛設之行號夥同被告乙○○、丙○○逃漏之進口稅、營業稅、貨物稅，各如附表
        貳編號一至四所示，此有財政部基隆關稅局核查之該局
        81年基普六五字第09410號函附於原審卷可參，則被告
        乙○○、丙○○、丁○○、彭一心因而所圖得之利益亦
        為上開金額。至被告乙○○、丙○○另夥同田宗良以借
        牌方式進口部分，則因於80年12月17日丙○○前往領貨
        時，為海關機動隊當場複驗查獲致未逃漏稅捐得逞。
（十四）據同案被告田宗良於偵查中供稱：「在案發當天晚上（
        80、12、17）我接到丙○○打電話給我，告訴我說貨被
        查到了，要我趕到伊通街成鴻公司去商量擺平的事，我
        到成鴻公司約晚上9時30分，當時有彭一心、乙○○、
        丙○○在場，我到場時他們告訴我，他們有打電話給機
        動隊長等人，但都無法補救，所以也談到丙○○全部把
        刑責扛下來，但要一點安家費，乙○○與丙○○有談報
        單如何調換的手法，丙○○是希望乙○○給他安家費，
        由他全部扛下來，到晚上11點多我們就散了」、「我是
        在80、12、22（星期日）跟丙○○、乙○○三人到九龍
        園賓館，談論如何付安家費給丙○○的事，我們中午12
        點多去，約下午1點多離開」等語（見偵二卷第307頁背
        面、第308頁），檢察官並於81年7月15日下午帶同田宗
        良前往成鴻公司及九龍園賓館勘驗，由田宗良帶領至台
        北市○○街65號3樓確有成鴻公司，惟該公司大門深鎖
        ，另至台北市○○路147號2樓確有九龍園賓館，惟據大
        樓管理員李先生稱九龍園賓館81年4月起停業，大門關
        著書寫「整修內部，停止營業」，此有勘驗筆錄附於偵
        二卷第306頁可稽，故確有成鴻公司及九龍園賓館，顯
        見田宗良上開供詞非虛構。苟被告乙○○、丙○○未與
        田宗良、彭一心勾結逃漏稅捐，何須於案發後一同至成
        鴻公司及九龍園賓館討論如何擺平及付安家費予丙○○
        由其扛下責任？被告乙○○提出台北市政府建設局及稅
        捐處函稱並無九龍園賓館登記，而辯稱田宗良上開供詞
        不實云云。惟確有九龍園賓館並營業至81年4月始停業
        ，已見上述，且坊間商號未經登記即營業者不在少數，
        自不得以查無登記即可否認該九龍園賓館之存在，並進
        而指田宗良之供詞不實，故該台北市政府建設局及稅捐
        處函尚難據為被告有利之證據，被告乙○○所辯不足採
        信。
（十五）被告乙○○辯稱丙○○以銘興報關行申報之AW＼80＼
        4018四＼0029號報單，早在80年8月15日六堵支關成立
        前，即於80年8月9日自五堵支關進口，該報單亦抽換第
        2頁，與本件附表參五份報單一致，足證此種申報方法
        為乙○○所教，並非實在云云。本院更二審向財政部基
        隆關稅局函調該報單，經該局以88年10月25日基普進字
        第88108468號函覆稱：「本局監管82年度以前之進口報
        單業已銷燬，並無存檔」，惟本院前審調閱該報單影本
        （見本院82年度上訴字第1067號卷第198頁至204頁），
        該報單係由銘興報關公司報關，與本件被告丙○○以假
        借之群盛報關行報關已有不同，依該影本所示，亦無證
        據足證有抽換報單第2張之情形，此部分尚不足為被告
        乙○○有利之證明。另被告乙○○辯稱，報關人投單後
        ，如可歸責於報關人事由，致未能於當日驗貨者，須繳
        納規費6百元，扣案報單並無退單紀錄及繳納規費證明
        云云，而被告丙○○亦稱，不去會同查驗，就可以退單
        ，重新申請派驗云云。因本件均係由被告乙○○囑被告
        丙○○於指定之時間投單、申驗，已如前述，故不生繳
        納規費問題，此部分亦不足為告乙○○有利之證明。
（十六）被告丁○○主張於79年12月1日召開股東會，將公司業
        務交由彭一心處理，並提出股東會議紀錄及所得扣繳憑
        單為證。證人即股東凌宗海、凌華蕙、詹麗君於本院更
        二審固到庭證稱有其事。惟被告丁○○於進口、申請開
        發信用狀等，均使用印鑑，自應知悉進口貨物品名及價
        格，不可能事後繳納如此低之進口關稅。此部分舉證尚
        難為其有利之證明。
（十七）綜上所述，被告乙○○、丁○○、丙○○之辯解均無足
        採，其等犯行均堪認定。
三、按因身分或其他特定關係成立之罪，其共同實施或教唆幫助
    者，雖無特定關係，仍以共犯論，刑法第31條第1項定有明
    文，又與依法令從事公務之人員共犯戡亂時期貪污治罪條例
    之罪者，亦依該條例處斷，戡亂時期貪污治罪條例第3條定
    有明文，查被告乙○○係六堵支關之驗貨關員，係依法令從
    事公務之人員，被告丙○○、丁○○及未到案之彭一心雖非
    公務員，惟渠等共謀對於被告乙○○主管之事務直接圖利，
    以使納稅義務人之達善公司逃漏稅捐，彼此有犯意聯絡及行
    為之分擔，依前開所敘，無身分關係之人，仍須論以共犯。
    故核被告乙○○、丁○○、丙○○所為，均係犯行為時戡亂
    時期貪污治罪條例第6條第3款之直接圖利罪（附表貳編號五
    部分不成立圖利罪，詳後述理由五）、刑法第216條、第211
    條之行使偽造變造公文書罪（偽造商檢局先行放行通知書部
    分、於驗貨員查驗後之進口報單上塗改內容以及抽換第2頁
    報單供課稅及挑認部分）、第216條、第213條之行使公務員
    登載不實文書罪、第216條、第210條行使偽造私文書罪（偽
    造發票、裝箱單、調櫃通知單、委任書、群盛報關單部分）
    、第21 6條、第214條行使使公務員登載不實文書罪（以群
    盛報關行名義投單部分）、第217條第1項之偽造署押罪（偽
    造陳世忠簽名部分）、稅捐稽徵法第43條第1項幫助逃漏稅
    捐罪（逃漏貨物稅、營業稅部分）。被告丙○○另犯刑法第
    320條第1項之竊盜罪（竊取群盛空白報單部分）。被告等行
    為後，戡亂時期貪污治罪條例第6條第3款於81年7月17日經
    修正為貪污治罪條例第6條第1項第4款，另該條款之罪，復
    於85年12月23日就原所定法定刑之罰金部分將原所定之新台
    幣1百萬元，提高為新台幣3千萬元，再於90年11月7日修改
    為「對於主管或監督之事務，明知違背法令，直接或間接圖
    利自己或其他私人不法利益，因而獲得利益」，而法定刑度
    仍未修改，比較行為時法、中間法及裁判時法結果，以行為
    時法對被告等三人有利，依刑法第2條第1項但書規定，此部
    分應適用行為時之戡亂時期貪污治罪條例論處。被告等利用
    不知情之不詳之人偽造「基隆關稅局吳立晉」及「基五關稅
    局乙○○」之職名章（非屬公印）及經濟部商品檢驗局基隆
    分局分局長吳大有印章部分，乃為間接正犯；被告等偽造上
    開印章、印文為偽造、變造公文書及偽造私文書之部分行為
    ，另被告丙○○盜用群盛報關行戳章亦為偽造私文書之部分
    行為，均不另論罪；偽造、變造公文書、偽造私文書、公務
    員登載不實文書及使公務員登載不實文書後，復持以行使，
    偽造、變造之低度行為均為行使之高度行為吸收，亦均不另
    論罪。就附表參編號一至四部分犯行所犯上開各罪，被告乙○○、丁○○、丙○○與通緝中之彭一心共四人間，及就附
    表編號五部分犯行所犯上開各罪，被告乙○○、丙○○、通
    緝中之彭一心與己判決確定之田宗良共四人間互有犯意聯絡
    及行為分擔，均為共同正犯。另被告丙○○所犯偽造私文書
    罪（偽造群盛報關行名義報單部分），與鄧燕卿二人間有犯
    意聯絡及行為分擔，均為共同正犯。被告丁○○、丙○○、
    乙○○上開所犯直接圖利罪、行使偽造私文書罪、行使使公
    務員登載不實文書罪、行使公務員登載不實文書、行使偽造
    變造公文書罪，先後多次犯行，時間密接，犯罪構成要件相
    同，顯係基於概括犯意為之，均為連續犯，均應各以一罪論
    並加重其刑。又被告丁○○、乙○○、丙○○一行為偽造吳
    立晉、乙○○職名章部分，係侵害二個法益，應依想像競合
    規定從一重處斷。又上開三被告所犯各罪之間，有方法結果
    之牽連關係，應從一重之連續直接圖利罪處斷。公訴人認被
    告乙○○係犯貪污治罪條例第四條第五款之罪，被告丁○○
    係犯貪污治罪條例第十條第一項之罪，惟查被告等均否認有
    收賄及行賄之事，復查無其他積極證據足資證明確有上開情
    事，自僅能認係直接圖利，公訴人之起訴法條尚有未洽，應
    予變更。另被告丁○○、丙○○、乙○○各未被起訴之部分
    各與其被起訴部分有裁判上一罪關係，為起訴效力所及，依
    審判不可分之原則，本院應予一併審判。被告丙○○前因毀
    損罪，經原審法院判處有期徒刑2月確定，於79年5月31日執
    行完畢，此有台灣基隆地方法院檢察署刑事前案紀錄表附卷
    足憑，5年以內再犯本件有期徒刑以上之罪，為累犯，應依
    法遞加重其刑。再被告丙○○於偵查中自白本件犯罪，應依
    戡亂時期貪污治罪條例第9條之規定減輕其刑，並依法先加
    後減之。
四、原審據以論科，固非無見。惟查：（一）原審判決就被告丙○○部分主文未諭知累犯，不無疏漏；（二）稅捐稽徵法所
　　稱稅捐，係指關稅及礦稅以外之一切稅捐，貨物稅、營業稅
　　自包括在內。原審對此未予審酌，未論以被告等稅捐稽徵法
　　第43條第1項幫助納稅義務人逃漏稅捐罪，於法不合；（三
　　）本件被告乙○○、丙○○與田宗良共同圖利大醇貿易公司
　　部分（即附表二編號五），因被告丙○○前往領貨時，為海
　　關機動隊當場複驗查獲致未逃漏稅捐得逞，因其等行為後，
　　戡亂時期貪污治罪條例第6條第3款之圖利罪已修正為貪污治
　　罪條例第六條第一項第四款之圖利罪，其犯罪構成要件變更
　　，以獲得利益為必要且不處罰未遂（詳後述）。原判決未及
　　審酌，此部分仍論被告乙○○、丙○○犯有戡亂時期貪污治
　　罪條例第6條第3款之直接圖利罪，亦有未合。（四）按偽造
　　之印章、印文或署押，不問屬於犯人與否，沒收之，刑法第
    219條定有明文。附表參所偽造印文及其原先偽造之印章 ，
    基於共犯之關係，於各共犯間均應宣告沒收，原判決就該判
    決附表參所示進口報單及「經濟部商品檢驗局先行放行通知
  　單」上偽造之印文，偽造之「陳世忠」署押，不依上揭規定
　　宣告沒收，並誤以被告等偽造基隆關稅局吳立晉及基五關稅
　　局乙○○職名章係偽造公印 （應僅係一般印章） ，亦有未
　　洽。（五）附表編號一至五所示之進口報單原本（見外放
　　證物袋），其第一聯收單欄均蓋有偽造之「基隆關稅局吳立
　　晉」之圓戳印文，原判決未予認定並載明，亦欠妥適。被告
　　等上訴意旨雖無可取，惟原判決既有如上可議，此部分自屬
　　無可維持，應由本院將原判決關於被告乙○○、丙○○、丁○○部分撤銷改判。爰審酌被告等竟勾結逃漏鉅額稅捐，獲
　　取暴利，危害國家經濟甚鉅及其犯罪動機、目的、犯罪次數
　　、犯後態度等一切情狀，分別量處如主文所示之刑，並依同
　　條例第十七條規定，各諭知如主文所示之褫奪公權，以示懲
　　儆。附表參編號一至五所示偽造之基隆關稅局吳立晉、基五
　　關稅局乙○○印章各壹枚、經濟部商品檢驗局基隆分局分局
　　長吳大有橫式橡皮章壹枚均無證據證明其已滅失；及附表參
　　編號一至五所示進口報單上偽造之吳立晉、乙○○之印文，
　　及「經濟部商品檢驗局先行放行通知單」上偽造之吳大有印
　　文及陳世忠署押，均應依刑法第219條規定諭知沒收。
五、公訴意旨另以：被告乙○○、丙○○與田宗良共同圖利大醇
    貿易公司部分（即附表二編號五），因被告丙○○前往領貨
    時，為海關機動隊當場複驗查獲認被告乙○○、丙○○另成
    立戡亂時期貪污治罪條例第6條第3款之直接圖利罪云云。惟
    按被告行為後，因刑法法律之變更，致其規定之犯罪構成要
    件變更而有擴張或限縮時，必其行為同時該當修正前、後法
    律所定之犯罪構成要件，均應予科處刑罰時，始生刑法第2
    條第1項之比較適用問題。故被告之行為，依行為時之法律
    規定，應成立犯罪，但依裁判時之法律已不加處罰者，即屬
    「犯罪後之法律已廢止其刑罰」之範疇，應依刑事訴訟法第
    302條第4款之規定諭知免訴。查本件被告等行為後，戡亂時
    期貪污治罪條例業經於81年7月17日、85年10月23日及90年1
    1月7日三度修正，戡亂時期貪污治罪條例第6條第3款之圖利
    罪已修正為貪污治罪條例第6條第1項第4款之圖利罪，犯罪
    構成要件自原定「對於主管或監督之事務，直接或間接圖利
    者」，修正為「對於主管或監督之事務，明知違背法令，直
    接或間接圖自己或其他私人不法利益，因而獲得利益」，將
    圖利罪規定為實害犯，以獲得利益為必要，同時不罰未遂犯
    。故此部分即應依上開說明，依刑事訴訟法第302條第4款之
    規定諭知免訴，惟因公訴意旨認此與被告乙○○、丙○○前
    開論罪科刑部分有連續犯之裁判上一罪之關係，爰就此部分
    均不另為免訴之諭知。
據上論斷，應依刑事訴訟法第369條第1項前段、第364條、第299
條第1項前段、第300條，行為時戡亂時期貪污治罪條例第2條、
第3條、第6條第3款、第9條、第17條，刑法第11條前段、第2條
第1項但書、第28條、第31條第1項、第56條、第210條、第211條
、第213條、第214條、第216條、第217條第1項、第320條第1項
、第55條、第47條、第37條第2項、第219條，稅捐稽徵法第43條
第1項，罰金罰鍰提高標準條例第一條前段，判決如主文。
本案經檢察官邱美育到庭執行職務。
中　　華　　民　　國　　94　　年　　6 　　月　　22　　日
　　　　　　　　　刑事第十一庭審判長法　官　陳祐輔
　　　　　　　　　　　　　　　　　  法　官　邱瑞祥
　　　　　　　　　　　　　　　　　  法　官　楊炳禎
以上正本證明與原本無異。
如不服本判決，應於收受送達後10日內向本院提出上訴書狀，其
未敘述上訴之理由者並得於提起上訴後10日內向本院補提理由書
（均須按他造當事人之人數附繕本）。
                                    書記官  廖素花
中　　華　　民　　國　　94　　年　　6 　　月　　22　　日
附錄：本案論罪科刑法條全文
戡亂時期貪污治罪條例第六條第三款
有左列行為之一者，處五年以上有期徒刑，得併科三萬元以下罰
金：
三、對於主管或監督之事務，直接或間接圖利者。
附表壹：
┌────┬─────┬────────┬────────┬─────┐
│報關日期│申報進口者│櫃          號  │理  單  編  號  │備      考│
├────┼─────┼────────┼────────┼─────┤
│10.4.  │清忠企業行│ICSU            │00000000│          │
│        │          │  六九二四九六  │                │          │
├────┼─────┼────────┼────────┼─────┤
│10.16.  │清忠企業行│APLU            │00000000│          │
│        │          │  九六０六六八  │                │          │
├────┼─────┼────────┼────────┼─────┤
│10.  │清忠企業行│MAEU            │00000000│          │
│        │          │  0000000│                │          │
├────┼─────┼────────┼────────┼─────┤
│11.4.  │清忠企業行│GSTU            │00000000│          │
│        │          │  0000000│                │          │
├────┼─────┼────────┼────────┼─────┤
│11.  │港全企業行│GSTU            │00000000│          │
│        │          │  0000000│                │          │
├────┼─────┼────────┼────────┼─────┤
│12.4.  │港全企業行│MAEU            │00000000│          │
│        │          │  0000000│                │          │
├────┼─────┼────────┼────────┼─────┤
│12.4.  │港全企業行│MAEU            │00000000│          │
│        │          │  0000000│                │          │
└────┴─────┴────────┴────────┴─────┘
附表貳：
┌─────┬──────┬───────┬────┬──────┬─────┐
│申報進口者│申報貨物名稱│ 申報完成價格 │實際貨主│實際貨物名稱│　漏稅額  │
│(報關日期)│及數量      │總金額(新台幣)│        │及數量　    │（新台幣）│
├─────┼──────┼───────┼────┼──────┼─────┤
│一清忠企業│1.          │九三八，六六八│達善企業│1.三菱電視機│進口稅    │
│  行(80.10│  　　件（電│元            │有限公司│  四十台    │一，三九一│
│  .17)    │  源供應器）│              │        │      型    │，七四六元│
│  櫃號：  │2.          │              │        │　同右三十台│營業稅    │
│          │  （蓄電池）│              │        │        型  │三七四，四│
│  信用狀：│  4000件    │              │        │2.三菱錄放影│四五元    │
│          │3.          │              │        │  機一百台  │貨物稅    │
│  (自日本)│  （洗碗機）│              │        │      型    │九六三，三│
│          │  三十件    │              │        │  同右　　台│六五元    │
│          │4.　        │              │        │      型    │          │
│          │  （電視機腳│              │        │3.國際錄放影│          │
│          │  架）十件  │              │        │  機五十台  │          │
│          │5.          │              │        │4.東芝錄放影│          │
│          │  （電視機腳│　            │        │  機二十台  │          │
│          │  架）十五件│              │        │5.新力碟影機│          │
│          │            │              │        │  五十台    │          │
│          │            │              │        │6.先鋒碟影機│          │
│          │            │              │        │  一百台    │          │
│          │            │              │        │7.新力收錄音│          │
│          │            │              │        │  機二十台  │          │
├─────┼──────┼───────┼────┼──────┼─────┤
│二港全企業│1.東芝牌電視│九三一，四一九│同　　右│1.東芝牌電視│進口稅    │
│  行(80.11│  二五台    │元            │        │  機三一台  │一，０七六│
│  .13)    │      型    │              │        │        型  │，０五九元│
│  櫃號：  │2.東芝牌電視│              │        │2.同右二十台│營業稅    │
│          │  三一台    │              │        │          型│三一四，０│
│  信用狀：│      型    │              │        │3.同右廿五台│０一九元  │
│          │3.東芝牌電視│              │        │          型│貨物稅    │
│          │  二十台    │              │        │4.東芝牌錄放│六二二，二│
│  (自美國)│      型    │              │        │  影機　　台│０五元    │
│          │4.電視木架二│              │        │5.國際牌電話│          │
│          │  十台      │              │        │  機　　台　│          │
│          │5.同右五十六│              │        │6.國際牌自動│          │
│          │  台        │              │        │  答錄機　台│          │
│          │6.          │              │        │7.國際牌    │          │
│          │  件（電源供│              │        │  外殼　件  │          │
│          │  應器）    │              │        │            │          │
├─────┼──────┼───────┼────┼──────┼─────┤
│三同右(80.│1.洗碗機二十│一，０九五，六│同　　右│1.三菱牌電視│進口稅　  │
│  11.14)  │  件        │０八元        │        │  機四十台  │一，七０二│
│  櫃號：  │2.          │              │        │　        型│，六七七元│
│          │  件        │              │        │2.同右三十台│營業稅　  │
│  信用狀：│3.蓄電池    │              │        │        型  │四三四，二│
│          │  件        │              │        │3.錄放影機（│一一元　　│
│          │4.電視機木架│              │        │  新力）　　│貨物稅    │
│  (自日本)│  四十件（東│              │        │  台        │一，一三二│
│          │  芝牌）    │              │        │4.同右（三菱│，五六八元│
│          │5.同右二十件│              │        │  ）　　台  │          │
│          │6.同右三十件│              │        │5.同右（東芝│          │
│          │  （三菱牌）│              │        │  ）　台    │          │
│          │            │              │        │6.同右（先鋒│          │
│          │            │              │        │  ）　　台  │          │
├─────┼──────┼───────┼────┼──────┼─────┤
│四同右(80.│1.東芝牌電視│一，一六三，七│同　　右│1.同上      │進口稅    │
│  11.28)  │  機十六台  │四九元        │        │2.同上      │一，一五二│
│  櫃號：  │        型  │              │        │3.同上      │，一六二元│
│          │2.同右九十八│              │        │4.東芝牌錄放│營業稅無  │
│  信用狀：│  台　　　　│              │        │  影機　　台│貨物稅    │
│          │  型        │              │        │5.國際牌電話│六六０，七│
│          │3.同右三十台│              │        │  機　　台  │八九元    │
│  (自美國)│  　　　　型│              │        │            │          │
│          │4.電視機木架│              │        │            │          │
│          │  四十六件  │              │        │            │          │
│          │5.同右九十八│              │        │            │          │
│          │  件        │              │        │            │          │
│          │6.目錄三百件│              │        │            │          │
├─────┼──────┼───────┼────┼──────┼─────┤
│五大醇貿易│1.洗碗機四十│一一０，五七七│田宗良等│1.錄放影機  │          │
│  有限公司│  台        │元            │        │  東芝牌　件│          │
│  (80.12.1│2.塑膠把手七│              │        │  勝利牌　件│          │
│  6)      │  十二件    │              │        │  新力牌    │          │
│  櫃號：  │3.塑膠籃一五│              │        │  件        │          │
│          │  ０件      │              │        │  三菱牌　件│          │
│  無信用狀│4.橡皮管一０│              │        │2.攝影機（新│          │
│  (自日本)│  ０件      │              │        │  力牌）　  │          │
│          │5.洗碗粉二五│              │        │  件        │          │
│          │  ０箱　    │              │        │3.碟影機　  │          │
│          │            │              │        │      　件  │          │
│          │            │              │        │  新力牌　　│          │
│          │            │              │        │  件        │          │
│          │            │              │        │4.洗碗機　台│          │
└─────┴──────┴───────┴────┴──────┴─────┘
附表：
┌──┬────┬────────┬──────────────────┐
│編號│報關日期│    理單編號    │所偽造之印章及該印章所印之印文、偽造│
│    │        │                │之署押                              │
├──┼────┼────────┼──────────────────┤
│１  │10.17.  │00000000│報單第一頁反面陳世忠署押、第一聊收單│
│　　│　　　　│　　　　　　　　│欄之吳立晉印文報單第二頁吳立晉騎縫印│
│　　│　　　　│　　　　　　　　│文及基五關稅局乙○○印文並上開印章。│
├──┼────┼────────┼──────────────────┤
│２  │11.13.  │00000000│第一聊收單欄之吳立晉印文報單第二頁吳│
│　　│　　　　│　　　　　　　　│立晉騎縫印文及基五關稅局乙○○印文、│
│　　│　　　　│　　　　　　　　│商檢局先行放行通知書上之鋼印文及吳大│
│　　│　　　　│　　　　　　　　│有橫印文並上開印章。                │
├──┼────┼────────┼──────────────────┤
│３  │11.14.  │00000000│第一聊收單欄之吳立晉印文報單第二頁吳│
│　　│　　　　│　　　　　　　　│立晉騎縫印文及基五關稅局乙○○印文並│
│　　│　　　　│　　　　　　　　│上開印章。                          │
├──┼────┼────────┼──────────────────┤
│４  │11.  │00000000│第一聊收單欄之吳立晉印文報單第二頁吳│
│　　│　　　　│　　　　　　　　│立晉騎縫印文及基五關稅局乙○○印文並│
│　　│　　　　│　　　　　　　　│上開印章。                          │
├──┼────┼────────┼──────────────────┤
│５  │12.16.  │０九：二六      │第一聯收單欄之吳立晉印文報單第一頁反│
│　　│　　　　│　　　　　　　　│面陳世忠署押、報單第二頁吳立晉騎縫印│
│　　│　　　　│　　　　　　　　│文及基五關稅局乙○○印文並上開印章。│
└──┴────┴────────┴──────────────────┘
